【裁判字號】    89,易,976
【裁判日期】    900904
【裁判案由】    妨害自由等
【裁判全文】
臺灣嘉義地方法院刑事判決                          八十九年度易字第九七六號
    公  訴  人  臺灣嘉義地方法院檢察署檢察官
    被      告  乙○○
    選任辯護人  吳碧娟
右列被告因妨害自由等案件，經檢察官提起公訴 (八十九年度偵字第五五六一號），
本院判決如左：
    主  文
乙○○連續以加害生命之事，恐嚇他人致生危害於安全，處有期徒刑陸月，如易科罰
金，以參佰元折算壹日。
被訴傷害部分，公訴不受理。
    事  實
一、乙○○與丙○○原係夫妻關係，二人感情原已不睦。民國八十九年九月二日凌晨
    三時許，乙○○酒後返回嘉義市○○路二四巷二弄四號住處（起訴書誤植為嘉義
    市○○路四五五號前），竟基於恐嚇危害安全之概括犯意，因細故即持西瓜刀向
    丙○○恫嚇稱：要殺死妳等語，致丙○○心生畏懼而前往嘉義市警察局第一分局
    竹園派出所報案；嗣丙○○通知伊老闆甲○○○到場協助，乙○○竟承繼前開恐
    嚇危害安全之犯意，向甲○○○恫嚇稱：若再管其夫妻之事，要殺死渠，讓渠檳
    榔攤無法經營等語，致甲○○○心生畏懼。同年九月十四日十八時許，乙○○開
    車途經嘉義市○○路與共和路口，將騎機車亦途經該處之丙○○攔下，徒手毆打
    丙○○（傷害部分業據撤回告訴），因丙○○不欲與乙○○返家，乙○○竟復承
    繼前開恐嚇危害安全之犯意，向丙○○恫嚇稱：「身上有槍，若不上車，就打死
    妳」等語，致丙○○心生畏懼而向嘉義市第二分局南門派出所報案，甲○○○經
    通知到場後，乙○○亦復承繼前開恐嚇危害安全之犯意，向甲○○○恫嚇稱：要
    殺死妳全家等語，致甲○○○心生畏懼。
二、案經丙○○及甲○○○訴由嘉義市警察局第二分局報由臺灣嘉義地方法院檢察署
    檢察官偵查起訴。
    理  由
壹、有罪部分：
一、訊據被告乙○○矢口否認有右揭恐嚇危害安全之犯行，辯稱：並無恐嚇丙○○及
    甲○○○云云。惟查，右揭犯罪事實，迭據告訴人丙○○與甲○○○於警局初訊
    、檢察官偵查及本院審理時指訴綦詳，互核告訴人二人所指述情節亦屬相符，且
    本案於本院審理中，被告與告訴人丙○○就公訴意旨所訴傷害部分，因雙方協議
    離婚同時達成和解後，經本院再度傳訊被告與告訴人雙方到庭，告訴人二人仍堅
    稱被告確有右揭犯罪事實所述之恐嚇犯行，衡諸經驗及論理法則，倘被告確無恐
    嚇之犯行，於雙方業已離婚並達成和解（有和解書一件附卷可稽）後，告訴人當
    無堅稱被告確有恐嚇犯行之理，足認告訴人指訴情節應與事實相符；參以告訴人
    丙○○於八十九年九月二日、同年月十四日二度受被告恐嚇後，均即至警局報案
    並請求告訴人甲○○○到場協助，嗣並聲請本院核發通常保護令獲准（此有本院
    八十九年家護字第一八四號通常保護令一件附卷可按），若謂被告並無恐嚇言詞
    ，告訴人丙○○何需前往警局、告訴人甲○○○又何需到場協助，益徵告訴人二
    人所指被告確有恐嚇之情詞及伊等均心生畏懼等情為可採；末參以被告於偵訊及
    本院調查時，原均矢口否認有何傷害告訴人丙○○之行為，直至與丙○○和解後
    ，始坦認有傷害丙○○之行為，益徵其事後飾詞圖卸刑責之情甚明。至辯護意旨
    固認告訴人甲○○○警訊、偵訊及本院調查所指陳被告之恐嚇內容不同，因認告
    訴人指訴前後矛盾不足採為證據，然查，筆錄記載內容係就受訊人口述內容加以
    「文字化」之記載，不同之筆錄製作人在文字化過程，文辭使用容有差異，乃屬
    眾所周知之事實，若警、偵訊及調查筆錄之文義內容相符，縱文辭使用有異，尚
    不得驟認筆錄有矛盾，應併敘明。綜上所述，本案事證已臻明確，被告犯行洵堪
    認定。
二、核被告乙○○所為，係犯刑法第三百零五條恐嚇危害安全罪。被告先後多次恐嚇
    犯行，時間緊接，恐嚇內容類同，所犯復係構成要件同一之罪名，顯係出於概括
    之犯意為之，為連續犯，應依刑法第五十六條之規定以一罪論，並加重其刑。爰
    審酌被告之品行、智識程度、與被害人原為夫妻親誼之關係、其犯罪之動機、手
    段、犯罪所生之危害及犯罪後之態度等諸般情狀，量處如主文所示之刑，並諭知
    易科罰金之折算標準。
貳、不受理部分：
一、公訴意旨另以被告乙○○於八十九年九月十四日十八時許，在嘉義市○○路與共
    和路口，徒手毆打告訴人丙○○，致丙○○受有左手、左膝紅腫及表皮脫落等傷
    害，因認被告另涉犯刑法第二百七十七條第一項之傷害罪嫌。
二、按告訴乃論之罪，告訴人於第一審辯論終結前，得撤回告訴，又其告訴經撤回者
    ，法院應諭知不受理之判決，刑事訴訟法第二百三十八條第一項、第三百零三條
    第三款分別定有明文。本件被告乙○○因傷害案件，經檢察官提起公訴，認係犯
    刑法第二百七十七條第一項之罪，該罪依同法第二百八十七條之規定，須告訴乃
    論。茲據告訴人丙○○於本院審理中，聲請撤回告訴，此有撤回告訴狀一件附卷
    可參，揆諸前開法條之規定，本件傷害部分自應諭知不受理。
據上論斷，應依刑事訴訟法第二百九十九條第一項前段、第三百零三條第三款，刑法
第五十六條、第三百零五條、第四十一條第一項，罰金罰鍰提高標準條例第一條前段
、第二條，判決如主文。
本案經檢察官陳連發到庭執行職務
中      華      民      國    九十      年      九      月      四      日
                                      臺灣嘉義地方法院刑事第三庭
                                          法  官  許兆慶
右正本證明與原本無異。
如不服本判決，應於判決送達後十日內，向本院提出上訴狀。
中      華      民      國    九十      年      九      月      四      日
                                          書記官  洪麗惠
附  錄：
刑法第二百七十七條第一項：
傷害人之身體或健康者，處三年以下有期徒刑、拘役或一千元以下罰金。
刑法第三百零五條：
以加害生命、身體、自由、名譽、財產之事，恐嚇他人致生危害於安全者，處二年以
下有期徒刑、拘役或三百元以下罰金。


司法院資訊處製作；財團法人民間司法改革基金會備份。
